【裁判字號】    99,審易,706
【裁判日期】    991118
【裁判案由】    重利
【裁判全文】
臺灣新竹地方法院刑事判決             99年度審易字第706號
公  訴  人  臺灣新竹地方法院檢察署檢察官
被      告  林佳漢
上列被告等因重利案件，經檢察官提起公訴（98年度偵字第8495
號、99年度偵字第566 號），經本院裁定依簡式程序審理並判決
如下：
    主  文
林佳漢犯如附表所示之罪，均累犯，主文及宣告刑各如附表所載
。應執行有期徒刑壹年肆月，如易科罰金，以新臺幣壹仟元折算
壹日。扣案之收帳利息登記表貳張，沒收之。
    事  實
一、林佳漢前於民國95年間，因重利案件，經本院以95年度竹簡
    字第1419號簡易判決，分別判處有期徒刑3月、3月，應執行
    有期徒刑6 月確定，嗣因中華民國九十六年罪犯減刑條例施
    行，上開案件經本院以96年度聲減字第2662號裁定減刑並定
    執行刑為有期徒刑3 月確定，於96年11月23日易科罰金執行
    完畢。
二、詎其仍不知悔改，復基於借貸金錢而取得與原本顯不相當重
    利之犯意，在報紙刊登貸放金錢廣告，誘使急需用款之借款
    人向其借款。適附表所示鄭文星、鄭振國、莊淑芬、宋怡萱
    、林旭澤、黃羽瑍、古瑞鳳、戴勝、蔡西村、洪振泰、彭佳
    弘、張為盛、陳添財、林郎濱、陳淑珍、謝雪麗、彭建樺、
    謝宇龍、羅春秀等19人急需現金，見上開廣告後，陸續與林
    佳漢聯絡借款事宜，林佳漢乃乘其等急迫之際，分別於附表
    所示時間、地點，貸與鄭文星等19人如附表所示金額，並以
    附表所示按每10日為1期，每借貸新臺幣（下同）1萬元須按
    期收取1,000元至3,000元不等之利息，且借貸現金時須預扣
    第1期利息之計息方式（即週年率400%至1543%），向鄭文星
    等19人收取與原本顯不相當之重利，借款人則簽發如附表所
    示之本票作為借款之擔保，並抵押身分證或戶籍謄本或駕照
    或健保卡等證件。嗣因林佳漢另涉詐欺案件，為警於98年10
    月24日中午12時5 分許，持臺灣臺中地方法院檢察署檢察官
    核發之拘票，前往林佳漢位於新竹縣竹北市○○○ 街153號8
    樓之3 住處拘提而查獲，並徵得其同意搜索上址處所，而查
    扣電話簿2本、收帳利息登記表2張、附表所示鄭文星等19人
    借款時所簽發之本票及抵押之身分證（正本或影本）、戶籍
    謄本（影本）、駕照、健保卡、行車執照、金融帳戶存摺、
    提款卡等物，而循線查明上情。
三、案經臺中市警察局烏日分局報告及臺灣臺中地方法院檢察署
    檢察官主動檢舉簽分後，呈請臺灣高等法院檢察署檢察長核
    轉臺灣新竹地方法院檢察署檢察官偵查起訴。
    理  由
一、本件被告林佳漢所犯重利罪，非死刑、無期徒刑、最輕本刑
    為3 年以上有期徒刑之罪，或高等法院管轄第一審之案件，
    被告於本院行準備程序進行中，就被訴事實為有罪之陳述，
    又該罪係刑事訴訟法第376條第1 款所定之罪，依同法第284
    條之1 之規定，為獨任審判案件，本院認合於刑事訴訟法第
    273 條之1之規定，裁定進行簡式審判程序，合先敘明。
二、訊據被告林佳漢分別趁被害人戴文星等19人（如附表所示）
    急迫時，貸與金錢，而收取與原本顯不相當之400 %或1543%
    之重利之犯行，迭於警詢、偵訊乃至於本院準備程序及簡式
    審判程序時均坦承不諱（見98年度偵字第21685 號偵查卷第
    112至117、137至138頁，見99年度偵字第566 號偵查卷【下
    稱566偵卷第8至18頁，本院卷第27至31頁），核與證人即被
    害人鄭文星、鄭振國、莊淑芬、宋怡萱、林旭澤（原名林祺
    郎）、黃羽瑍、古瑞鳳、戴勝、蔡西村、洪振泰、彭佳弘、
    張為盛（原名張為德）、陳添財、林郎濱、陳淑珍、謝麗雪
    、彭建燁、謝宇龍（原名謝文章）及羅春秀等人於警詢或偵
    查中之指述（見566 偵卷第19至22、27至29、35至38、44至
    47、181至186、215至219、203至274、278至279頁），大致
    相符。復有臺中縣警察局搜索筆錄、扣押物品目錄表、陳淑
    珍、林旭澤、黃羽瑍、古瑞鳳就附表所示抵押證件之被害人
    領回證件保管單共計4紙（見566偵卷第23、31、39、48），
    亦有電話簿2本、收帳利息登記表2張、如附表所示被害人鄭
    文星等19人借款時所簽發之本票共42張、抵押之身分證（影
    本）、戶籍謄本（影本）、駕照、健保卡、行車執照、金融
    帳戶存摺、提款卡等物（見99年度保管字第222 號扣押物品
    清單，566偵卷第107至112-1 頁）扣案足資佐證。是被告林
    佳漢上開任意性自白內容確與事實相符，堪足採信，本案事
    證已臻明確，被告上開犯行洵堪認定，自應依法予以論罪科
    刑。
三、論罪與科刑之審酌：
（一）所犯罪名：核被告被告林佳漢如附表所示之行為，均係犯
      刑法第344條之重利罪。被告於如附表編號1及編號8 所示
      之時間先後3次借款予被害人鄭文星及先後2次借款予戴勝
      並均收取重利之犯行，犯罪時間密接，應係基於同一重利
      犯意，且對同一法益侵害之數舉動接續施行，乃接續犯，
      均應論以一罪（最高法院86年臺上字第3295號判例參照，
      蒞庭公訴檢察官於本院行準備程序及審理時亦同此認定）
      。
（二）數罪併罰：被告林佳漢如附表所示之重利犯行，犯罪時間
      、被害人除上開鄭文星及戴勝外（如附表編號1所示3次及
      編號8所示2次犯行屬接續犯），均不相同，犯意顯屬各別
      ，均應予分論併罰。
（四）累犯：查被告林佳漢有如事實欄一所示之有期徒刑執行完
      畢之前科，有臺灣高等法院前案紀錄表1 份在卷可稽，足
      徵其係於有期徒刑執行完畢5 年內再犯本件有期徒刑以上
      之數罪，均應依刑法第47條第1 項之規定論以累犯，並加
      重其刑。
（五）爰審酌被告林佳漢前已有重利前科犯行紀錄，有臺灣高等
      法院前案紀錄表1 份在卷足參，渠等素行非佳，且被告林
      佳漢年輕力壯，不思以正途獲取財物，竟以乘他人急迫借
      貸之際取得與原本顯不相當之重利，而該重利方式常使借
      款人終因無力負擔重利或鋌而走險犯罪或輕生尋短等社會
      事件亦多有所聞，從而其犯行造成社會之影響當係深重，
      另審酌被告犯後坦認犯行，態度尚佳，兼衡其犯罪次數等
      一切情狀，分別量處如主文所示之刑，並定其應執行刑暨
      諭知易科罰金之折算標準，以示懲儆。
（六）沒收：扣案之收帳利息登記表2 張，係被告供犯罪所用之
      物，且為被告所有，業據被告供明在卷，爰均依刑法第38
      條第1項第2款規定宣告沒收之。至於扣案電話簿2 本，雖
      為被告所有，但無證據證明係專供本件犯罪所有之物，與
      沒收規定不符，爰不予宣告沒收。另扣案如附表所示之被
      害人鄭振國等人所簽發之本票等物，雖係被告犯上開重利
      罪所得之物，惟因係被告貸款予人之債權憑證，僅應超過
      法定利息部分無請求權外，餘合法之權利尚非不得憑該票
      據及借據行使之，是尚不宜宣告沒收之。末扣案之如附表
      所示鄭振國等人之身分證明文件等物，雖係被告犯上開重
      利罪所得之物，惟非被告所有，與沒收規定不符，均不予
      宣告沒收，均附此敘明。
（七）末按依司法院釋字第662號解釋：「中華民國94年2月2 日
      修正公布之現行刑法第41條第2 項，關於數罪併罰，數宣
      告刑均得易科罰金，而定應執行刑之刑逾6 個月者，排除
      適用同條第1 項得易科罰金之規定部分，與憲法第23條規
      定有違，並與本院釋字第366 號解釋意旨不符，應自本解
      釋公布之日起失其效力。」，而刑法第41條第8 項於98年
      12月30 日經總統公布：「第1項至第4項及第7項之規定，
      於數罪併罰之數罪，均得易科罰金或易服社會勞動者，其
      應執行之刑逾6 月者，亦得適用之」，再依同日修正之刑
      法施行法第10條規定「刑法修正條文及本法修正條文，除
      施行日期者外，自公布日施行」，故修正之刑法第41條第
      8 項已經於98年12月30日生效，對於數罪併罰，數宣告刑
      均得易科罰金，而定應執行之刑超過6 個月之案件，依司
      法院大法官會議釋字第366號、第662號解釋意旨、98年12
      月30日公布之刑法第41條第8 項，得易科罰金，而原來刑
      法第41 條2項既業已失效，故毋庸為新舊法之比較，附此
      敘明。是本件被告所定執行刑雖逾六個月，依上開大法官
      會議解釋、法律規定，應諭知易科罰金之折算標準，是同
      時再依原宣告刑諭知易科罰金之折算標準為相同之諭知。
四、易服社會勞動問題：又本件被告所犯者，因均係法定最重本
    刑為1年以下有期徒刑之罪，雖符刑法第41條第2項得聲請易
    服社會勞動之規定，惟被告若選擇易服社會勞動（每 6小時
    折算 1日），應向執行檢察官提出聲請，詳言之，此項易科
    罰金之再易刑「處分」，係由檢察官斟酌個案情形，指揮執
    行即可，此純為檢察官基於指揮刑事執行權限所為之處分（
    立法理由及司法院釋字第 679號解釋理由書參照），故無庸
    聲請法院裁定，本院亦無需於判決主文中諭知易服社會勞動
    之折算標準，此與易科罰金時，法院必須於判決主文中諭知
    易科罰金之折算標準者不同，附此敘明。
五、據上論斷，應依刑事訴訟法第273條之1第1 項、第299條第1
    項前段，刑法第344條、第47條第1項、第41 條第1項前段、
    第8項、第51條第5款、第38條第1 項第2款、刑法施行法第1
    條之1第1項、第2項前段，判決如主文。
本案經檢察官陳中順到庭執行職務。
中    華    民    國    99    年    11    月    18   日
                        刑事第九庭  法  官  邱忠義
以上正本證明與原本無異。
如不服本判決應於送達後10日內向本院提出上訴狀。
中    華    民    國    99    年    11    月    18    日
                                    書記官  吳美雲
附錄論罪科刑法條：
刑法第344條：
乘他人急迫、輕率或無經驗貸以金錢或其他物品，而取得與原本
顯不相當之重利者，處1年以下有期徒刑、拘役或科或併科1千元
以下罰金。
附表：
┌─┬────────┬───┬─────┬──────┬────────┬────────┐
│編│主文罪名及宣告刑│借款人│ 借款時間 │借款地點    │本金、實際交付金│本票及抵押物    │
│號│                │      │          │            │額及利率計算方式│                │
├─┼────────┼───┼─────┼──────┼────────┼────────┤
│1 │林佳漢犯重利罪，│鄭文星│97年4、5月│新竹市金山北│借款5萬元，實交 │簽立面額5萬元本 │
│  │累犯，處有期徒刑│      │間某日    │三街92號前  │付4萬元，預扣1萬│票2張及抵押身分 │
│  │肆月，如易科罰金│      │          │            │元利息，每借貸1 │證（被告均已交還│
│  │以新臺幣壹仟元折│      │          │            │萬元，10天為1期 │鄭文星）。      │
│  │算壹日。扣案之收│      │          │            │，利息2,000元（ │                │
│  │帳利息登記表貳張│      │          │            │相當周年利率720%│                │
│  │，沒收之。      │      │          │            │）              │                │
│  │                │      ├─────┼──────┼────────┼────────┤
│  │                │      │97年8、9月│同上        │借款3萬元，實交 │                │
│  │                │      │間某日    │            │付2萬4,000元，預│                │
│  │                │      │          │            │扣6,000元利息， │                │
│  │                │      │          │            │每借貸1萬元，10 │                │
│  │                │      │          │            │天為1期，利息   │                │
│  │                │      │          │            │2,000元。（相當 │                │
│  │                │      │          │            │周年利率720%）  │                │
│  │                │      ├─────┼──────┼────────┼────────┤
│  │                │      │97年8、9月│同上        │借款3萬元，實交 │被告歸還身分證及│
│  │                │      │          │            │付2萬4,000元，預│之前該2張面額5萬│
│  │                │      │          │            │扣6,000元利息， │元之本票與戴文星│
│  │                │      │          │            │每借貸1萬元，10 │，戴文星改簽立面│
│  │                │      │          │            │天為1期，利息   │額6萬元本票2張及│
│  │                │      │          │            │2,000元。（相當 │抵押行車執照。  │
│  │                │      │          │            │周年利率720%）  │                │
├─┼────────┼───┼─────┼──────┼────────┼────────┤
│2 │林佳漢犯重利罪，│鄭振國│97年底某日│新竹縣竹東鎮│借款1萬元，實交 │簽立面額2萬元本 │
│  │累犯，處有期徒刑│      │          │中興路四段  │付8,000元，預扣 │票1張及抵押身分 │
│  │肆月，如易科罰金│      │          │817號前     │2,000元利息，每 │證。            │
│  │以新臺幣壹仟元折│      │          │            │借貸1萬元，10天 │                │
│  │算壹日。扣案之收│      │          │            │為1期，利息2,000│                │
│  │帳利息登記表貳張│      │          │            │元（相當周年利率│                │
│  │，沒收之。又犯重│      │          │            │720%）。        │                │
│  │利罪，累犯，處有│      ├─────┼──────┼────────┼────────┤
│  │期徒刑肆月，如易│      │98年初某日│新竹市○○路│借款1萬元，實交 │簽立面額2萬元本 │
│  │科罰金以新臺幣壹│      │          │1段億客來超 │付8,000元，預扣 │票1張。         │
│  │仟元折算壹日。扣│      │          │級市場前    │2,000元利息，每 │                │
│  │案之收帳利息登記│      │          │            │借貸1萬元，10天 │                │
│  │表貳張，沒收之。│      │          │            │為1期，利息2,000│                │
│  │                │      │          │            │元。（相當周年利│                │
│  │                │      │          │            │率720%）        │                │
├─┼────────┼───┼─────┼──────┼────────┼────────┤
│3 │林佳漢犯重利罪，│莊淑芬│98年4月29 │新竹市○○街│借款2萬元，實交 │簽立面額2萬元本 │
│  │累犯，處有期徒刑│      │日        │1巷26號前 （│付1萬7,000元，預│票2張及抵押身分 │
│  │肆月，如易科罰金│      │          │原址為北大路│扣3,000元利息， │證、健保卡。    │
│  │以新臺幣壹仟元折│      │          │45 2巷1弄16 │每借貸1萬元，10 │                │
│  │算壹日。扣案之收│      │          │號）        │天為1期，利息   │                │
│  │帳利息登記表貳張│      │          │            │1,500元（相當周 │                │
│  │，沒收之。      │      │          │            │年利率540%）。  │                │
├─┼────────┼───┼─────┼──────┼────────┼────────┤
│4 │林佳漢犯重利罪，│宋怡萱│98年5、6月│苗栗縣頭份鎮│借款1萬元，實交 │簽立面額2萬元本 │
│  │累犯，處有期徒刑│      │間某日    │八德一路88巷│付8,500元，預扣 │票2張及抵押戶籍 │
│  │肆月，如易科罰金│      │          │口          │1,500元利息，每 │謄本影本。      │
│  │以新臺幣壹仟元折│      │          │            │借貸1萬元，10天 │                │
│  │算壹日。扣案之收│      │          │            │為1期，利息1,500│                │
│  │帳利息登記表貳張│      │          │            │元。（相當周年利│                │
│  │，沒收之。      │      │          │            │率540%）        │                │
├─┼────────┼───┼─────┼──────┼────────┼────────┤
│5 │林佳漢犯重利罪，│林旭澤│98年6月間 │新竹縣竹東鎮│借款2萬元，實交 │簽立面額2萬元本 │
│  │累犯，處有期徒刑│（原名│某日      │竹中路104巷2│付1萬5,000元，預│票2張及抵押身分 │
│  │肆月，如易科罰金│林祺郎│          │號前        │扣5,000元利息， │證（已領回）。  │
│  │以新臺幣壹仟元折│）    │          │            │每借貸1萬元，10 │                │
│  │算壹日。扣案之收│      │          │            │天為1期，利息   │                │
│  │帳利息登記表貳張│      │          │            │2,500元（相當周 │                │
│  │，沒收之。      │      │          │            │年利率900%）。  │                │
├─┼────────┼───┼─────┼──────┼────────┼────────┤
│6 │林佳漢犯重利罪，│黃羽瑍│98年7月6日│新竹市○○路│借款3萬元，實交 │簽立面額1萬元本 │
│  │累犯，處有期徒刑│      │          │440號旁統一 │付2萬4,000元，預│票3張及抵押身分 │
│  │肆月，如易科罰金│      │          │便利商店    │扣6,000元利息， │證（已領回）。  │
│  │以新臺幣壹仟元折│      │          │            │每借貸1萬元，10 │                │
│  │算壹日。扣案之收│      │          │            │天為1期，利息   │                │
│  │帳利息登記表貳張│      │          │            │2,000元（相當周 │                │
│  │，沒收之。      │      │          │            │年利率720%）。  │                │
├─┼────────┼───┼─────┼──────┼────────┼────────┤
│7 │林佳漢犯重利罪，│古瑞鳳│98年7月13 │新竹市○○街│借款3萬元，實交 │簽立面額2萬元本 │
│  │累犯，處有期徒刑│      │日        │與武陵路口附│付2萬5,500元，預│票2張、面額1萬元│
│  │肆月，如易科罰金│      │          │近          │扣4,500元利息， │本票2張及抵押身 │
│  │以新臺幣壹仟元折│      │          │            │每借貸1萬元，10 │分證、健保卡（證│
│  │算壹日。扣案之收│      │          │            │天為1期，利息   │件已領回）。    │
│  │帳利息登記表貳張│      │          │            │1,500元（相當周 │                │
│  │，沒收之。      │      │          │            │年利率540%）。  │                │
├─┼────────┼───┼─────┼──────┼────────┼────────┤
│8 │林佳漢犯重利罪，│戴勝  │98年7月間 │新竹市○○路│借款5,000元，實 │簽立面額5, 000元│
│  │累犯，處有期徒刑│      │某日      │567巷39號前 │交付3,500元，預 │本票1張及抵押駕 │
│  │肆月，如易科罰金│      │          │            │扣1,500元利息， │照、健保卡。    │
│  │以新臺幣壹仟元折│      │          │            │10天為1期，利息 │                │
│  │算壹日。扣案之收│      │          │            │1,500元（相當周 │                │
│  │帳利息登記表貳張│      │          │            │年利率1080%）。 │                │
│  │，沒收之。      │      ├─────┼──────┼────────┼────────┤
│  │                │      │98年10月間│新竹市○○路│借款5,000元，實 │簽立面額5, 000元│
│  │                │      │某日      │567巷39號前 │交付3,500元，預 │本票1張。       │
│  │                │      │          │            │扣1,500元利息， │                │
│  │                │      │          │            │10天為一期，利息│                │
│  │                │      │          │            │1,500元（相當周 │                │
│  │                │      │          │            │年利率1080%）。 │                │
├─┼────────┼───┼─────┼──────┼────────┼────────┤
│9 │林佳漢犯重利罪，│蔡西村│98年8、9月│新竹市香山區│借款2萬元，實交 │簽立面額2萬元本 │
│  │累犯，處有期徒刑│      │間某日    │大庄路228巷6│付1萬6,000元，預│票2張、面額1萬元│
│  │肆月，如易科罰金│      │          │號前        │扣4,000元利息， │本票2張及抵押身 │
│  │以新臺幣壹仟元折│      │          │            │每借貸1萬元，10 │分證。          │
│  │算壹日。扣案之收│      │          │            │天為1期，利息   │                │
│  │帳利息登記表貳張│      │          │            │2,000元（相當周 │                │
│  │，沒收之。      │      │          │            │年利率720%）。  │                │
├─┼────────┼───┼─────┼──────┼────────┼────────┤
│10│林佳漢犯重利罪，│洪振泰│98年9月間 │新竹市香山區│借款2萬元，實交 │簽立面額2萬元本 │
│  │累犯，處有期徒刑│      │某日      │大庄路某萊爾│付1萬6,000元，預│票2張及抵押駕照 │
│  │肆月，如易科罰金│      │          │富便利商店  │扣4,000元利息， │。              │
│  │以新臺幣壹仟元折│      │          │            │每借貸1萬元，10 │                │
│  │算壹日。扣案之收│      │          │            │天為1期，利息   │                │
│  │帳利息登記表貳張│      │          │            │2,000元（相當周 │                │
│  │，沒收之。      │      │          │            │年利率720%）。  │                │
├─┼────────┼───┼─────┼──────┼────────┼────────┤
│11│林佳漢犯重利罪，│彭佳弘│98年9月間 │新竹縣橫山鄉│借款5萬元，實交 │簽立面額10萬元及│
│  │累犯，處有期徒刑│      │某日      │中豐路1段22 │付4萬5,000元，預│20萬元本票各1張 │
│  │肆月，如易科罰金│      │          │巷13弄1號前 │扣5,000元利息， │及抵押身分證影本│
│  │以新臺幣壹仟元折│      │          │            │每借貸1萬元，10 │。              │
│  │算壹日。扣案之收│      │          │            │天為1期，利息   │                │
│  │帳利息登記表貳張│      │          │            │1,000元（相當周 │                │
│  │，沒收之。      │      │          │            │年利率360%）。  │                │
├─┼────────┼───┼─────┼──────┼────────┼────────┤
│12│林佳漢犯重利罪，│張為盛│98年9月間 │新竹市○○路│借款1萬元，實交 │簽立面額4萬元本 │
│  │累犯，處有期徒刑│（原名│某日      │1段261巷2弄8│付9,000元，預扣 │票2張及抵押身分 │
│  │肆月，如易科罰金│張為德│          │號前        │1,000元利息，每 │證、健保卡、戶籍│
│  │以新臺幣壹仟元折│）    │          │            │借貸1萬元，10天 │謄本。          │
│  │算壹日。扣案之收│      │          │            │為1期，利息1,000│                │
│  │帳利息登記表貳張│      │          │            │元（相當周年利率│                │
│  │，沒收之。      │      │          │            │360%）。        │                │
├─┼────────┼───┼─────┼──────┼────────┼────────┤
│13│林佳漢犯重利罪，│陳添財│98年9月間 │新竹市東區錦│借款5,000元，實 │簽立面額1萬元本 │
│  │累犯，處有期徒刑│      │某日      │華街10巷12號│交付4,500元，預 │票2張及抵押身分 │
│  │肆月，如易科罰金│      │          │前          │扣500元利息，利 │證。            │
│  │以新臺幣壹仟元折│      │          │            │息每10天一期，一│                │
│  │算壹日。扣案之收│      │          │            │期利息500元（相 │                │
│  │帳利息登記表貳張│      │          │            │當周年利率360%）│                │
│  │，沒收之。      │      │          │            │。              │                │
├─┼────────┼───┼─────┼──────┼────────┼────────┤
│14│林佳漢犯重利罪，│林郎濱│98年9月底 │新竹市北區延│借款3萬元，實交 │簽立面額5萬元本 │
│  │累犯，處有期徒刑│      │某日      │平路三段455 │付2萬4,000元，預│票2張及抵押身分 │
│  │肆月，如易科罰金│      │          │巷69號前    │扣6,000元利息， │證。            │
│  │以新臺幣壹仟元折│      │          │            │每借貸1萬元，10 │                │
│  │算壹日。扣案之收│      │          │            │天為1期，利息   │                │
│  │帳利息登記表貳張│      │          │            │2,000元（相當周 │                │
│  │，沒收之。      │      │          │            │年利率720%）。  │                │
├─┼────────┼───┼─────┼──────┼────────┼────────┤
│15│林佳漢犯重利罪，│陳淑珍│98年10月13│新竹市○○街│借款1萬元，實交 │簽立面額1萬元本 │
│  │累犯，處有期徒刑│      │日        │35之2號前   │付8,000元，預扣 │票2張及抵押身分 │
│  │肆月，如易科罰金│      │          │            │2,000元利息，每 │證（已領回）。  │
│  │以新臺幣壹仟元折│      │          │            │借貸1萬元，10天 │                │
│  │算壹日。扣案之收│      │          │            │為1期，利息2,000│                │
│  │帳利息登記表貳張│      │          │            │元（相當周年利率│                │
│  │，沒收之。      │      │          │            │720%）。        │                │
├─┼────────┼───┼─────┼──────┼────────┼────────┤
│16│林佳漢犯重利罪，│謝麗雪│98年10月間│新竹市北區延│借款1萬元，實交 │簽立面額1萬元本 │
│  │累犯，處有期徒刑│      │某日      │平路三段392 │付8,500元，預扣 │票1張及抵押身分 │
│  │肆月，如易科罰金│      │          │巷58弄47號前│1,500元利息，每 │證。            │
│  │以新臺幣壹仟元折│      │          │            │借貸1萬元，10天 │                │
│  │算壹日。扣案之收│      │          │            │為1期，利息1,500│                │
│  │帳利息登記表貳張│      │          │            │元（相當周年利率│                │
│  │，沒收之。      │      │          │            │540%）。        │                │
├─┼────────┼───┼─────┼──────┼────────┼────────┤
│17│林佳漢犯重利罪，│彭建燁│98年10月間│新竹縣竹東鎮│借款1萬元，實交 │簽立面額2萬元本 │
│  │累犯，處有期徒刑│      │某日      │竹中路70號前│付9,000元，預扣 │票2張及抵押身分 │
│  │肆月，如易科罰金│      │          │            │1,000元利息，每 │證。            │
│  │以新臺幣壹仟元折│      │          │            │借貸1萬元，10天 │                │
│  │算壹日。扣案之收│      │          │            │為1期，利息1,000│                │
│  │帳利息登記表貳張│      │          │            │元（相當周年利率│                │
│  │，沒收之。      │      │          │            │360%）。        │                │
├─┼────────┼───┼─────┼──────┼────────┼────────┤
│18│林佳漢犯重利罪，│謝宇龍│98年10月間│新竹縣新埔鎮│借款2萬元，實交 │簽立面額2萬元本 │
│  │累犯，處有期徒刑│（原名│某日      │義民路3段113│付1萬6,000元，預│票2張及抵押身分 │
│  │肆月，如易科罰金│謝文章│          │巷10弄21號5 │扣4,000元利息， │證、其女兒謝雅軒│
│  │以新臺幣壹仟元折│）    │          │樓前        │每借貸1萬元，10 │農會存摺及金融卡│
│  │算壹日。扣案之收│      │          │            │天為1期，利息   │。              │
│  │帳利息登記表貳張│      │          │            │2,000元（相當周 │                │
│  │，沒收之。      │      │          │            │年利率720%）。  │                │
├─┼────────┼───┼─────┼──────┼────────┼────────┤
│19│林佳漢犯重利罪，│羅春秀│98年10月間│新竹市東區寶│借款1萬元，實交 │簽立面額2萬元本 │
│  │累犯，處有期徒刑│      │某日      │山路138號前 │付9,000元，預扣 │票2張及抵押身分 │
│  │肆月，如易科罰金│      │          │            │1,000元利息，每 │證、健保卡。    │
│  │以新臺幣壹仟元折│      │          │            │借貸1萬元，10天 │                │
│  │算壹日。扣案之收│      │          │            │為1期，利息1,000│                │
│  │帳利息登記表貳張│      │          │            │元（相當周年利率│                │
│  │，沒收之。      │      │          │            │360%）。        │                │
└─┴────────┴───┴─────┴──────┴────────┴────────┘

司法院資訊處製作；財團法人民間司法改革基金會備份。
